【裁判字號】    97,交聲,2961
【裁判日期】    971128
【裁判案由】    違反道路交通管理處罰條例聲明異議
【裁判全文】
臺灣臺北地方法院交通事件裁定        97年度交聲字第2961號
原處分機關  臺北市交通事件裁決所
異  議  人  甲○○
即受處分人
上列異議人即受處分人因違反道路交通管理處罰條例案件，對於
臺北市交通事件裁決所民國97年10月16日所為北市裁罰字第22-1
AD398385號處分（原處分案號：臺北市政府警察局北市警交大字
第1AD398385 號），聲明異議，本院裁定如下：
    主  文
異議駁回。
    理  由
一、按汽車駕駛人在禁止臨時停車處所停車，處新臺幣（下同）
    6 百元以上1 千2 百元以下罰鍰，道路交通管理處罰條例第
    56條第1 項第1 款定有明文。
二、本件受處分人即異議人甲○○於民國97年9 月22日上午9 時
    50分許，將其所有車牌號碼5HY-360 號重型機車停放在臺北
    市○○○路○ 段135 巷內、劃設有紅線之路邊，違反道路交
    通管理處罰條例前揭條款之規定，經臺北市停車管理工程處
    交通助理員林天佑當場拍照並掣單舉發，嗣受處分人於通知
    單上所載應到案日期前向臺北市交通事件裁決所提出申訴，
    經原舉發單位調查結果，仍認受處分人有其上開違規之行為
    ，臺北市交通裁決所乃依同上規定，裁處異議人罰鍰6 百元
    等情，有舉發違反道路交通管理事件通知單、臺北市停車管
    理工程處書函、臺北市交通事件裁決所違反道路交通管理事
    件裁決書在卷可按。
三、受處分人異議意旨略以：(一)原舉發單位未考慮民眾居住出入
    停車方便，未劃設停車格，反而劃設紅線，誤導民眾，標示
    不明，又無宣導，伊失財無奈；(二)伊機車是停放在2 線之內
    ，理應屬安全範圍，但遭不明人士移動超出2 公分而已，僅
    小小情節，伊總不能一直守住機車；(三)伊未接到紅單，趕往
    郵局領取時得知已退回，故無法附上紅單云云。
四、經查，受處分人於97年9 月22日上午9 時50分許，將其所有
    車牌號碼5HY-360 號重型機車停放在中山北路1 段135 巷內
    劃設有紅線之路邊之行為，有採證照片2 張附卷足憑，顯可
    認定為事實。受處分人雖辯稱：停放在線內之安全範圍、超
    不明人士移動超出2 公分云云，惟按禁止臨時停車線，用以
    指示禁止臨時停車路段，以劃設於道路緣石正面或頂面為原
    則，無緣石之道路得標繪於路面上，距路面邊緣以30公分為
    度；本標線為紅色實線，線寬除設於緣石，正面者以緣石高
    度為準外，其餘皆為10公分，道路交通標誌標線號誌設置規
    則第169 條第1 項、第2 項分別定有明文。是禁止臨時停車
    之紅色實線，用意在指示該路段禁止臨時停車，而非指不得
    停放在該紅色實線上，受處分人辯稱停在紅線內30公分範圍
    內云云，顯屬無稽狡辯之詞。受處分人又稱：不體恤民眾出
    入方便、標示不明無宣導云云，惟觀諸採證照片顯示該路段
    紅色實線至為明確，並無標示不明之情況，而紅線意在禁止
    臨時停車應係一般民眾常識，實無須另加宣導，受處分人此
    部分所辯，毫無可取。至受處分人辯稱：未收到罰單云云，
    雖經臺北市停車管理工程處97年10月24日北市停管字第0973
    6301900 號函覆屬實，惟原處分機關既已逕依裁罰最低額罰
    鍰，以處分結果而言，自無不當。從而，原處分機關認定受
    處分人於前開時、地在劃設紅線之禁止停車路邊停車之行為
    ，應堪認定，而依據首開道路交通管理處罰條例首開規定，
    裁處最低額罰鍰6 百元，核無不當。本件異議為無理由，應
    予駁回。
五、據上論斷，應依道路交通案件處理辦法第19條，裁定如主文
    。
中    華    民    國    97    年    11    月    28    日
                  交通法庭  法  官  林晏如
上正本與原本無異。
如不服本裁定，應於送達後5日內向本院提出抗告狀。
                            書記官  楊盈茹
中    華    民    國    97    年    12    月    1     日


司法院資訊處製作；財團法人民間司法改革基金會備份。
